ACORDAO-COMPLETO-2530039

ACÓRDÃO DE RELAÇÃO

ACÓRDÃO DE RELAÇÃO 657/2022 ATA 11/2022 - PLENÁRIO

Acórdão 657/2022-TCU-Plenário
	VISTOS e relacionados estes autos de representação, com pedido de medida cautelar, formulada por Multiplena Comércio e Serviços Ltda. em face do Pregão Eletrônico para Registro de Preços 83/2021 (adjudicação: 22/2/2022; valor contratado: R$ 6.262.686,72) , conduzido pela Secretaria de Estado da Saúde Pública do Estado do Rio Grande do Norte - Sesap/RN, que tem por objeto a contratação de serviço continuado de fornecimento de equipamento, a ser cedido em regime de locação, incluindo insumos em geral, calibradores, controles, reagentes e software de interfaceamento, para a realização dos exames de gasometria arterial pelas unidades hospitalares com pacientes críticos;
	Considerando que a representante se insurge contra suposta restrição ao caráter competitivo da licitação decorrente da informação passada pelo pregoeiro, em fase de negociação com a empresa ora contratada, no sentido de não ser exigida a cotação de preço unitário para o item 3 licitado, o que permitiu à empresa vencedora reduzir sua proposta para R$ 0,00 referente a este item;
	Considerando os pareceres uniformes exarados pela Secretaria de Controle Externo de Aquisições Logísticas às peças 19-20, dos quais consta a conclusão de que "ainda que as alegações narradas pela representante sejam verdadeiras, não se vislumbra que possam provocar potencial risco de dano ao erário (sobrepreço ou superfaturamento) , restrição indevida à competição, direcionamento do certame, fraude à licitação ou que potencializam os riscos de inexecução ou execução insatisfatória do contrato"; 
	ACORDAM os Ministros do Tribunal de Contas da União, reunidos em Sessão do Plenário, com fundamento no art. 143, inciso III, do Regimento Interno/TCU, em:
	a) não conhecer a presente documentação como representação, visto não estarem presentes os requisitos de admissibilidade previstos no art. 113, § 1º, da Lei 8.666/1993, no art. 237, do Regimento Interno deste Tribunal e/ou no art. 103, § 1º, da Resolução - TCU 259/2014;
	b) informar à Secretaria de Estado da Saúde Pública do Estado do Rio Grande do Norte  e à representante a prolação do presente Acórdão; e
	c) arquivar os presentes autos, nos termos do art. 237, parágrafo único, c/c o art. 235, parágrafo único, do Regimento Interno deste Tribunal, e do art. 105 da Resolução - TCU 259/2014, alterada pela Resolução-TCU 323/2020.
1. Processo TC-Processo 003.474/2022-4 (REPRESENTAÇÃO) 
	1.1. Órgão/Entidade: Secretaria de Saúde Pública do Governo do Estado do Rio Grande do Norte.
	1.2. Relator: Ministro Antonio Anastasia.
	1.3. Representante do Ministério Público: não atuou.
	1.4. Representante: D-OXXI Nordeste Ltda. (CNPJ 01.274.126/0001-17) 
	1.5. Unidade Técnica: Secretaria de Controle Externo de Aquisições Logísticas (Selog) .
	1.6. Representação legal: Andre Felipe Alves da Silva (15190/OAB-RN) e Georghia de Oliveira Costa (11591/OAB-RN) , representando D Oxxi Nordeste Ltda. 
	1.7. Determinações/Recomendações/Orientações: não há.

ANTONIO ANASTASIA

Andre Felipe Alves da Silva (15190/OAB-RN) e Georghia de Oliveira Costa (11591/OAB-RN), representando D Oxxi Nordeste Ltda.

Não atuou.

REPRESENTAÇÃO (REPR)

Secretaria de Controle Externo de Aquisições Logísticas (Selog).